臺灣高等法院刑事裁定
110年度聲字第563號
聲  請  人  臺灣高等檢察署檢察官
受  刑  人  張峻源



上列聲請人因受刑人數罪併罰有二裁判以上，聲請定其應執行之
刑（聲請案號：臺灣高等檢察署110年度執聲字第182號），本院
裁定如下：
    主  文
張峻源犯如附表所示各罪所處之刑，有期徒刑部分應執行拾伍年
陸月。
    理  由
一、聲請意旨略以：受刑人張峻源因違反毒品危害防制條例等數
    罪，先後經判決確定如附表，應依刑法第53條、第51條第5
    款規定，定其應執行之刑，爰依刑事訴訟法第477條第1項聲
    請裁定等語。
二、按裁判確定前犯數罪者，併合處罰之，但得易科罰金與不得
    易科罰金之罪，不在此限；前項但書情形，受刑人請求檢察
    官聲請定應執行刑者，依第51條規定定之；數罪併罰，有二
    裁判以上，依第51條之規定，定其應執行之刑；數罪併罰，
    分別宣告多數有期徒刑者，於各刑中之最長期以上，各刑合
    併之刑期以下，定其刑期，但不得逾30年，刑法第50條第1
    項但書第1款、第2項、第53條及第51條第5款分別定有明文
    。準此，合於數罪併罰之數罪，其中有得易科罰金之罪與不
    得易科罰金之罪，須經受刑人請求檢察官聲請，始得依刑法
    第51條第5款之規定定其應執行之刑。又數罪併罰中之一罪
    ，依刑法規定得易科罰金，若因與不得易科之他罪併合處罰
    結果，而不得易科罰金時，原可易科罰金部分所處之刑，自
    亦毋庸為易科折算標準之記載，司法院釋字第144號解釋意
    旨亦可資參照。次按數罪併罰之定執行刑，係基於刑罰經濟
    與責罰相當之考量，所為一新刑罰之宣告，並非給予受刑人
    不當利益，法院於審酌個案具體情節，裁量定應執行之刑時
    ，除應嚴格遵守刑法第51條所定方法為規範量刑之外部性界
    限外，其所定之執行刑，祇須無全然喪失權衡意義或裁量行
    使顯然有違比例原則之情形，並不悖於定應執行刑之恤刑目
    的者，即無違法（最高法院108年度台抗字第326號裁定意旨
    參照）。又刑事訴訟法第370條第2項、第3項，已針對第二
    審上訴案件之定應執行刑，明定有不利益變更禁止原則之適
    用；而分屬不同案件之數罪併罰有應更定執行刑之情形，倘
    數罪之刑，曾經定應執行刑，再與其他裁判宣告之刑定應執
    行刑時，在法理上亦同受此原則之拘束。亦即，另定之執行
    刑，其裁量所定之刑期，不得較重於前定之執行刑加計後裁
    判宣告之刑或所定執行刑之總和（最高法院109年度台抗字
    第1503號裁定意旨參照）。
三、經查：
  ㈠本件受刑人因違反毒品危害防制條例等如附表所示之18罪，
    業經如附表所示法院先後判處如附表所示之刑，其中附表編
    號五、六所示罪刑並經判處應執行有期徒刑1年10月；附表
    編號八至十八所示罪刑則經判處應執行有期徒刑10年6月，
    且於如附表所示日期分別確定在案，有各該裁判及本院被告
    前案紀錄表在卷可按。又除附表編號一所示之罪為得易科罰
    金之罪外，其餘皆為不得易科罰金之罪，屬於前揭刑法第50
    條第1項但書第1款之情形。嗣受刑人於各該罪刑之裁判確定
    後，同意由檢察官向法院聲請定應執行刑，此有受刑人於民
    國110年1月21日出具之是否聲請定應執行刑調查表在卷為憑
    ，茲檢察官聲請定其應執行之刑，本院審核認聲請為正當。
　㈡經審酌受刑人所犯如附表所示之18罪，其中附表編號五、六
    所示罪刑並經判處應執行有期徒刑1年10月，附表編號八至
    十八所示罪刑則經判處應執行有期徒刑10年6月，已如前述
    ，依上揭規定及說明，本院就附表所示各罪再定應執行刑時
    ，自應受上開判決所定應執行刑加計其他裁判所處刑期之內
    部界限所拘束，並考量受刑人所犯如附表所示之18罪，除附
    表編號七為非法寄藏可發射子彈具殺傷力之槍枝罪外，其餘
    均為毒品相關犯罪（包括施用毒品、販賣毒品及持有毒品等
    罪），兩者犯罪類型迥異，所侵害法益並不相同，責任非難
    重複程度較低，各自侵害法益之加重效應較為獨立；而被告
    多次施用毒品、販賣毒品，其相同罪質之犯罪則對危害社會
    法益之加重效較屬有限，且犯罪時間亦屬密接，可認各罪間
    之關係獨立性偏低，透過各罪顯示之人格面亦無不同等情，
    爰為整體之非難評價後，定如主文所示之應執行刑，應屬適
    當。至罰金刑部分僅有附表編號七所示併科罰金新臺幣8萬
    元之單一宣告，非宣告多數罰金，自不生定其應執行刑之問
    題，附此敘明。
四、依刑事訴訟法第477條第1項，刑法第53條、第51條第5款、
    第50條第2項，裁定如主文。　　
中　　華　　民　　國　　110 　年　　2 　　月　　26　　日
　　　　　　　　　刑事第十五庭  審判長法　官  林怡秀
　　　　　　　　　　　　　　　　　    法　官  呂煜仁
　　　　　　　　　　　　　　　　　    法　官  陳信旗
以上正本證明與原本無異。
如不服本裁定，應於收受送達後5日內向本院提出抗告狀。
                                      書記官  董佳貞
中　　華　　民　　國　　110 　年　　2 　　月　　26　　日
附表        編號 罪名 宣告刑 犯罪日期 最後事實審  確定判決      法院、案號 判決日期 法院、案號 確定日期 一 施用第一級毒品罪 有期徒刑5月，如易科罰金，以新臺幣1千元折算1日 104年3月18日 臺灣臺北地方法院104年度訴字第236、281號 104年7月24日 臺灣臺北地方法院104年度訴字第236、281號 104年10月13日 二 施用第一級毒品罪 有期徒刑10月 104年2月25日 本院（聲請書誤載為新北地院）104年度上訴字第1568號 104年8月12日 最高法院104年度台上字第3354號 104年11月5日 三 販賣第二級毒品罪 有期徒刑1年6月 103年9月間某日 本院104年度上訴字第1946號 104年10月27日 最高法院105年度台上字第128號 105年1月14日 四 施用第一級毒品罪 有期徒刑8月 104年7月31日 臺灣士林地方法院104年度審訴字第672號 105年5月31日 臺灣士林地方法院104年度審訴字第672號 105年7月4日 五 持有第二級毒品純質淨重二十公克以上罪 有期徒刑1年2月 103年9月16日 臺灣臺北地方法院104年度訴字第438號 105年8月4日 臺灣臺北地方法院104年度訴字第438號 105年8月31日 六 施用第一級毒品罪 有期徒刑11月 103年9月16日 臺灣臺北地方法院104年度訴字第438號 105年8月4日 臺灣臺北地方法院104年度訴字第438號 105年8月31日 七 非法寄藏可發射子彈具殺傷力之槍枝罪 有期徒刑3年10月，併科罰金新臺幣8萬元，罰金如易服勞役，以新臺幣1千元折算1日 104年1月底某日至同年3月19日 本院105年度上訴字第1981號 105年10月5日 本院105年度上訴字第1981號 105年10月24日 八 販賣第一級毒品罪 有期徒刑7年10月 104年2月10日 本院107年度上訴字第500號 107年11月7日 最高法院108年度台上字第3228號 108年10月9日 九 販賣第一級毒品罪 有期徒刑7年8月 104年2月12日 本院107年度上訴字第500號 107年11月7日 最高法院108年度台上字第3228號 108年10月9日 十 販賣第二級毒品罪 有期徒刑2年4月 104年2月14日 本院107年度上訴字第500號 107年11月7日 最高法院108年度台上字第3228號 108年10月9日 十一 販賣第一級毒品罪 有期徒刑7年8月 104年2月15日 本院107年度上訴字第500號 107年11月7日 最高法院108年度台上字第3228號 108年10月9日 十二 販賣第二級毒品罪 有期徒刑2年4月 104年3月5日 本院107年度上訴字第500號 107年11月7日 最高法院108年度台上字第3228號 108年10月9日 十三 販賣第二級毒品罪 有期徒刑3年8月 104年3月7日 本院107年度上訴字第500號 107年11月7日 最高法院108年度台上字第3228號 108年10月9日 十四 販賣第二級毒品罪 有期徒刑2年4月 104年3月10日 本院107年度上訴字第500號 107年11月7日 最高法院108年度台上字第3228號 108年10月9日 十五 販賣第二級毒品罪 有期徒刑3年8月 104年1月12日 本院107年度上訴字第500號 107年11月7日 最高法院108年度台上字第3228號 108年10月9日 十六 販賣第二級毒品罪 有期徒刑3年8月 104年1月22日 本院107年度上訴字第500號 107年11月7日 最高法院108年度台上字第3228號 108年10月9日 十七 販賣第二級毒品罪 有期徒刑2年4月 104年1月23日 本院107年度上訴字第500號 107年11月7日 最高法院108年度台上字第3228號 108年10月9日 十八 販賣第二級毒品罪 有期徒刑3年8月 104年2月9日 本院107年度上訴字第500號 107年11月7日 最高法院108年度台上字第3228號 108年10月9日